Inventaris van het archief van de familie Cousebant ca. 1400-1800
Nationaal Archief, Den Haag
- Eerste Hoofdafdeling. Persoonlijke stukken
  - Stukken van het geslacht Van Alckemade en aanverwante geslachten., VIII
    - Stukken van het geslacht van Zuylen van Nyevelt., DD
      - Frederik van Zuylen van Nyevelt en Godefrida Saris de Coninck., 1
        Frederik van Zuylen van Nyevelt was gehuwd met Godefrida de Coninck, dochter van Saris de Coninck en Beatrix van Wijck. Hij overleed in 1597
        - Testament van Frederik van Zuylen van Nyevelt en diens echtgenote Godefrida de Coninck, opgemaakt te Utrecht. Notarieel afschrift, 1598., 1584; 536; 1 stuk
          Vermoedelijk is het stuk afgeschreven ter gelegenheid van de boedelscheiding van hun nagelaten goederen
    - Stukken van het geslacht Cuebel., EE
      - Dirk Cuebel en Cornelia Saris de Coninck., 1
        Dirk Cuebel was gehuwd met Cornelia de Coninck, dochter van Saris de Coninck en Beatrix van Wijck. Hij was baljuw van 's-Gravenhage. Zijn echtgenote overleed als weduwe omstreeks 1603, vermoedelijk te Rotterdam
        - Testament van Cornelia Saris de Coninck, weduwe van Dirk Cuebel, opgemaakt te Rotterdam., 1603; 537; 1 stuk
    - Stukken van het geslacht Van den Wolde., FF
      - Johan van den Wolde en Gijsberta van Hellemijs van Welle., 1
        Johan van den Wolde, geboren in 1621 als zoon van Johan van den Wolde, schepen te Dordrecht, en Hester Flenshorn, huwde in 1640 te Utrecht Gijsberta van Hellemijs van Welle, dochter van Adriaen van Hellemijs van Welle en Elisabeth de Coninck. Beiden overleden in 1645 te Utrecht
        - Bul tot licenciatus in de beide rechten door de consularius van de universiteit van Angers verleend aan Johan van den Wolde uit Dordrecht., 1636; 538; 1 charter
          Met in dorso aant. betr. de aflegging van de eed als advocaat voor het Hof van Holland, 1636
        - Huwelijkscontract van mr. Johan van den Wolde met Gijsberta van Hellemijs van Welle, gesloten te Utrecht., 1640; 539; 1 stuk
    - Stukken uit het geslacht Verborch., GG
      - Clement Alartsz. Verborch en Cornelia Jan Helmichdr., 1
        Clement Alartsz. Verborch huwde in 1561 Cornelia Jan Helmichdr. Vermoedelijk was zij een dochter van Jan Jansen Hellemijch van Oldenseel en Marichen van Wijck
        - Concept-huwelijkscontract van Clement Alartsz. Verborch met Cornelia Jan Helmichdr. opgesteld door z.g. maaksmannen of huwelijksluiden., 1561; 540; 1 stuk
          Reg. no. 360
          360 1561 oktober 24.
          Claes Claessoen van Coelen en Ghysbert Splinterssoen van Nyenroede oorkonden, dat zij als "maecxmannen ende hylicxluyden" kennis geven van de huwelijksvoorwaarden tussen Clement Alartssoen Verborch en Cornelia Jan Helmichdochter.
          Concept ( Inv. no. 540 ).
    - Stukken van het geslacht Van Nijenrode., HH
      Het is aannemelijk dat Gijsbert Splintersz. van Nijenrode een zoon was van Splinter van Nijenrode en Anna Engbertsdr. van Natewisch en dat door zijn huwelijk met Adriana Jan Helmichdr. de stukken van het geslacht Van Nijenrode en de aanverwante geslachten Van Voerde, Van Sasse, Van Ratingen, Van Renesse van Wulven en Van Reede aan het geslacht Van Hellemijs van Welle zijn gekomen
      - Splinter van Nijenrode en Johanna van Beieren., 1
      - Johan van Nijenrode en Geertruyd van Oye., 2a
      - Splinter van Nijenrode en Anna Engbertsdr. van Zuylen van Natewisch., 3a
        Splinter van Nijenrode, zoon van Johan van Nijenrode en Geertruyd van Oye, huwde Anna Engbertsdr. van Zuylen van Natewisch, dochter van Engelbert van Zuylen van Natewisch en Margriet Engbertsdr. Swaning. Hij overleed in 1531, zijn echtgenote in 1557
        - Akte van verzoening tussen Splinter van Nijenrode en diens echtgenote Anna Engbertsdr. van Zuylen, opgemaakt door verwanten., 1517; 541; 1 charter
          Reg. no. 206
          206 1517 (z.d.)
          Gherijt Sukeroede, kanunnik van Oudmunster en officiaal van de proost van Oudmunster te Utrecht, Joest van Zweten, Johan van Renesse van Wulven en Johan van Doeyenborch oorkonden, dat zij een verzoening tot stand hebben gebracht tussen Splinter van Nijewenroede en zijn echtgenote Anna Engbertsdochter van Zuylen met als moeder Margriet Engberts weduwe van Sulen onder nadere omschrijving van de wederzijds aangebrachte goederen.
          Oorspr. ( Inv. no. 541 ) met fragmenten van het zegel in rode was van Gherijt, het zwaar geschonden zegel van Joest, het zwaar geschonden zegel van Johan van Doeyenborch en het zwaar geschonden zegel van Splinter. Het zegel van Johan van Renesse is verloren.
          De akte is mede ondertekend door Margriet.
      - Egbert van Nijenrode en Mabelia van Rodenburg., 4a
        Zie voor verwanten van Mabelia van Rodenburg onder de geslachten Van Voerde, Van Sasse en Van Ratigen
      - Gijsbert van Nijenrode en Adriana Jan Helmichdr., 4b
        Gijsbert van Nijenrode, zoon van Splinter van Nijenrode en Anna Engbertsdr. van Natewisch, huwde Adriana Jan Helmichdr., dochter van Jan Jansen Hellemijch van Oldenseel en Marichen van Wijck
        - Akte van voogdijschap over Gerrit Eernstensz. door Gijsbert Splintersz. van Nijenrode en diens echtgenote Adriana Jan Helmichdr. voor mr. Cornelis Cornelisz., opgemaakt te Utrecht. Gecasseerd., 1565; 542; 1 charter
          Reg. no. 371
          Met aant. in dorso: Mr. Cornelis Cornelisz. organist
          371 1565 januari 10.
          Schout en schepenen van Utrecht oorkonden, dat Ghysbert Splinterssoen van Nyenrode en zijn echtgenote Adriana Jan Helmichsdochter meester Cornelis Cornelissoen, organist, aangesteld hebben tot voogd over Gerrit Eernstensoen, zoon van wijlen Eernst Corneliszoen en wijlen Elysabeth Thomas Gerritssoensdochter, in verband met een op zijn ouders rustende rente ten bedrage van 24 carolus gulden per jaar, te lossen met een hoofdsom van 400 carolus gulden.
          Oorspr. ( Inv. no. 542 ). Het grootzegel van de stad Utrecht is verloren.
        - Conceptakte van schout en schepenen van Vreeswijk, anders genoemd "Die Vaert", betreffende een erfpacht van 37 1/2 carolus gulden per jaar met een hoofdsom van 600 carolus gulden, rustende op de helft van 5 morgen land "in 't cleyn Vuylcoop" gelegen tussen de Schalkwijker wetering en de "Hoon", door Gijsbert van Nijenrode en diens echtgenote Adriana Jan Helmichdr. voor Jan Willemsz. "opte Heemstede"., 1569; 543; 1 stuk
      - Gijsbert van Nijenrode, Beatrix van Zuylen van Nyevelt en Geertruyd Taets van Amerongen., 2b
      - Eernst van Nijenrode en Margaretha van Renesse van Wulven., 3b
        Eernst van Nijenrode, zoon van Gijsbert van Nijenrode en Beatrix van Zuylen van Nyevelt of Geertruyd Taets van Amerongen, huwde omstreeks 1525 Margaretha van Renesse van Wulven, dochter van Jan van Renesse van Wulven en Alijt Freys van Kuinre. In 1548 was hij burgemeester van Utrecht en in 1549 heer van Zuylensteyn. Hij overleed in 1558
        - Akte van volmacht van Eernst van Nijenrode voor Aert Roelofsz. van Volpen te Utrecht tot het doen van leenhulde ten overstaan van het leenhof van Gelre en Zutfen., 1556; 544; 1 charter
          Vermoedelijk is de akte door Aert Roelofsz. aan Eernst van Nijenrode teruggegeven
          330 1556 juli 27.
          Schout, burgemeesters en schepenen van Utrecht oorkonden, dat Eernst van Nyenrode, ridder enz., volmacht verleend heeft aan Aert Roeloffsz. van Volpen om ten overstaan van de stadhouder van de lenen van Gelre en zijn leenmannen hulde, eed en manschap af te leggen.
          Oorspr. ( Inv. no. 544 ) met het signet in rode was van de stad Utrecht.
      - Geertruyd van Nijenrode en Goert van Reede., 4c
        Zie onder het geslacht Van Reede
    - Stukken van het geslacht Van Voerde., JJ
      - Godert de Coninck van Voerde en Baten van Anxster., 1
        Godert de Coninck van Voerde, zoon van Frederik van Voerde en Geertruyd de Coninck, huwde in 1434 Baten of Beatrix van Anxster, dochter van Heinric van Anxster. Het echtpaar woonde vermoedelijk te Utrecht
        - Huwelijkscontract van Godert de Coninck van Voerde met Baten van Anxster, opgesteld door z.g. maaksmannen of huwelijksluiden., 1434; 545; 1 charter
          Reg. no. 86
          Hun dochter Mabelia was gehuwd met Alferd van Rodenburg Johansz.
          86 1434 mei 15.
          Godert de Coninc en Gheryt Jan Gherytsoenssoen enerzijds en Ghysbert Scade en Willam van Linscoten anderzijds oorkonden als "maecxmanne en hilixlude", dat Godert de Coninc van Voerde, geassisteerd met zijn vader Vrederic van Voerde, en Baten, geassisteerd met haar vader Heinric van Anxster, huwelijksvoorwaarden hebben aangegaan.
          opten Pynsteravont.
          Oorspr. ( Inv. no. 545 ) met het zwaar geschonden zegel van Willam van Linscoten. De zegels van de andere oorkonders zijn verloren.
    - Stukken van het geslacht Van Sasse., KK
      - Gijsbert van Sasse en Jacoba N.N., 1
        Gijsbert van Sasse, zoon van Gerrit van Sasse, huwde zekere Jacoba. Hij was houtkoper te Utrecht en in 1478 en volgende jaren magistraat der stad. Hij overleed in 1509, zijn echtgenote in 1515
        - Akte van boedelscheiding van de nagelaten goederen van Gijsbert van Sasse en diens echtgenote Jacoba door de weduwe van Lambrecht Snoey enerzijds en hun kleinkinderen Frederik, Gijsbert en Belie van Rodenburg, gehuwd met Egbert van Nijenrode, anderzijds., 1546; 546; 1 charter
          Reg. no. 291
          De boedelscheiding betreft mede de nagelaten goederen van Digna van Sasse Gijsbertsdr.
          291 1546 september 23.
          Emerentiana Pauwen, weduwe van Lambrecht Snoeyen, met als voogd Frederick uut den Ham, mede uit naam van haar zoons Joost Snoeyen en Dirck Snoeyen, enerzijds, en Frederick van Rodenborch, Gijsbert van Rodenborch en Engbert van Nijenrode als man en voogd van Belie van Rodenborch anderzijds, oorkonden, dat zij een magescheid hebben aangegaan van de nagelaten goederen van hun grootouders Gijsbert Zass en Jacobgen en van hun tante Digna Zass.
          Oorspr. ( Inv. no. 546 ) met het geschonden zegel van Frederick van Rodenborch, het geschonden zegel van Frederick uuten Ham en het zegel van Beernt Proeys, zwager van Engbert van Nijenrode. Het zegel van Gijsbert van Rodenborch is verloren.
    - Stukken van het geslacht Van Ratingen., LL
      - Gerrit van Ratingen en Theodorica van Rodenburg., 1
        Gerrit van Ratingen huwde in 1565 Theodorica van Rodenburg, dochter van Gijsbert van Rodenburg en Petronella Corffs
        - Huwelijkscontract van Gerrit van Ratingen met Theodorica van Rodenburg, opgesteld door z.g. maaksmannen of huwelijksluiden. Afschrift z.j., 1565; 547; 1 stuk
          Reg. no. 372
          372 1565 februari 11.
          Anthoenys van Aemstell van Mynden, heer van Cronenborch, en Gysbert van Lantscroon enerzijds, en Frederick van Rodenborch en Joost Snoey (of Snue) anderzijds, oorkonden als "maecxmannen en hylicxluyden", dat Gheridt van Ratynghen, raadsman bij het Hof van Utrecht, en Theodorica van Rodenborch huwelijksvoorwaarden hebben aangegaan.
          stilo Traiectensis.
          Afschrift van ca. 1560 ( Inv. no. 547 ).
          Ondertekend door de zes bovenvermelde personen, alsmede door "yck Derick van Rodenborch".
        - Minuut van een rechtskundig vertoog ten behoeve van de familie Van Rodenburg als gedaagden in hun proces tegen de familie Van Hoen als eisers over de nagelaten goederen van Theodorica van Rodenburg., na 12 oktober 1603; 548; 1 stuk
    - Stukken van het geslacht Van Renesse van Wulven., MM
      - Jan van Renesse van Wulven en Alijt Freys van Kuinre., 1
        Jan van Renesse van Wulven, geboren in 1470, huwde in 1497 Alijt Freys van Kuinre, vrouwe van Wylp. Hij overleed in 1535, zijn echtgenote in 1530. Zij waren de schoonouders van Eernst van Nijenrode
        - Akte van volmacht tot verheffing van leengoederen in Zeeland door Jan van Renesse en diens broeders aan Jan Block, opgemaakt te Utrecht., 1497; 549; 1 charter
          Reg. no. 170
          Vermoedelijk is deze akte door Jan Block aan Jan van Renesse teruggegeven
          170 1497oktober 27.
          Burgemeesters, schepenen en raad van Utrecht oorkonden, dat Jan van Renesse van Wulven, mede als voogd over zijn broeder jonge Geryt van Renesse, en zijn broeder jonge Jan van Renesse Janszoenen volmacht verleend hebben aan Jan Block, priester, om de Zeeuwse leengoederen, die wijlen hun broeder oude Geryt van Renesse bezat, op hen te verheffen.
          Oorspr. (Inv, no. 549). Het signet in rode was van de stad Utrecht is verloren.
    - Stukken van het geslacht Van Reede., NN
      - Goert van Reede en Geertruyd van Nijenrode., 1
        Goert van Reede, geboren in 1516 als zoon van Adriaen van Reede en Lucie van Goer te Oldenzaal, huwde in 1544 Geertruyd van Nijenrode, geboren in 1525 als dochter van Eernst van Nijenrode en Margaretha van Renesse van Wulven. Hij was heer van Saesfelt, Amerongen, Zuylensteyn enz. Hij overleed in 1585, zijn echtgenote in 1605. Beiden werden begraven te Amerongen
        - Huwelijkscontract van Goert van Reede met Geertruyd van Nijenrode., 1544; 550; 1 charter
          Reg. no. 278
          278 1544 Januari 25.
          Goerdt van Reede, zoon van wijlen Adriaen van Reede en Lucie van Goer, geassisteerd met Frederick van Twickle, ridder, Johan van Raesfeldt, heer te Raesfeldt, en Wenemer van Heyden, enerzijds, en Geertruydt van Nyenroide, dochter van Eernst van Nyenroide en Margareta van Renesse, geassisteerd met Adriaen van Renesse, domscholaster te Utrecht, Johan van Renesse, heer te Wilp, en Frans van Nyenrode, anderzijde oorkonden, dat zij huwelijksvoorwaarden hebben aangegaan.
          Oorspr. ( Inv. no. 550 ) met de zegels van Goerdt van Reede, in rode was van Eernst van Nyenroide, Frederick van Twickle, Johan van Raesfeldt, Wenemer van Heyden, in rode was van Adriaen van Renesse, in rode was van Johan van. Renesse en in rode was van Frans van Nyenrode.
        - Akte van belening voor koning Philips II van Goert van Reede met goederen in Twente., 1570; 551; 1 charter
          Het charter is gebruikt als omslag voor een afschrift van het testament van 1686 van Hendrik van Alckemade van Berckenrode van 1690. De rechterhelft is afgeknipt. Zie inv. no. 360
          427 1570 (z.d.)
          Philips, koning van Castillien enz., oorkondt ten overstaan van leenmannen van Overijssel, dat hij Goert van Reede beleend heeft met verscheidene met name genoemde goederen in Twente, komende van Adriaen van Reede.
          Oorspr. ( Inv. no. 360 en no. 551). Eventuele zegels zijn verloren gegaan.
        - Akten van overeenkomst tussen Adriaen van Reede en Frederik van Reede alsmede tussen Adriaen van Reede en Gerrit van Reede betreffende een nadere verdeling van de goederen van hun ouders wijlen Goert van Reede en Geertruyd van Nijenrode., 1590; 552.1-552.2; 2 charters
          - 1590 mei 1, 552.1
          - 1590 mei 7, 552.2
  - Stukken van het geslacht Van Wijk en aanverwante geslachten., VIII
    Daar Floris Cousebant enig erfgenaam was van zijn verre achterneef Hendrik van Wijk, zijn deze stukken aan het geslacht Cousebant gekomen
    - Stukken van het geslacht Van Wijk., A
      - Hendrik van Wijk en Apolonia de Graeff., 1
        - Akte van afstand van rechten op hun aandeel in de nalatenschap van Pieter de Graeff door mr. Johan de Graeff enerzijds en Gerrit van Egmond van der Nienburgh, burgemeester van Alkmaar, en Cornelis van Egmond van der Nienburgh, heer van Vleuten, zonen van wijlen Catharina de Graeff, anderzijds ten behoeve van Apolonia de Graeff, weduwe van Hendrik van Wijk, opgemaakt te Alkmaar., 1692; 553; 1 stuk
      - Matthias van Wijk en Maria Theresia Cousebant., 2
        Matthias van Wijk, enige zoon van Hendrik van Wijk en Apolonia de Graeff te Alkmaar, huwde in 1701 Maria Theresia Cousebant, dochter van Cornelis Cousebant en Geertruyd Baanhuys te Enkhuizen
        - Kwitantie ten bedrage van 2000 gulden ten behoeve van een student in de filosofie of theologie door provisoren van het college van de "Schoone Lie Vrou" te Leuven voor Matthias van Wijk., 1689; 554; 1 stuk
        - Bul tot doctor in de beide rechten door rector en professoren van de universiteit van Utrecht verleend aan Matthias Henricus van Wijk uit Beverwijk., 1689; 555; 1 charter
          Met in dorso aant. betr. de aflegging van de eed als advocaat voor de raad en het leenhof van Brabant en de Landen van Overmaze, 1689
        - Huwelijkscontract van Matthias van Wijk te Alkmaar met Maria Theresia Cousebant te Enkhuizen. Met bijbehorende akte., 1701; 556; 2 stukken
        - Memorie betreffende het betalen van successierechten op de nagelaten goederen van Sara Caspers, bejaarde dochter te Beverwijk, door haar enig erfgenaam Hendrik van Wijk bij de secretaris van Beverwijk. Afschrift, 1734., 1663; 557; 1 stuk
          Afgeschreven uit het register van de 20e penning der stad Beverwijk, vermoedelijk ten behoeve van Matthias van Wijk
        - Stukken betreffende de uitvaart van Maria Theresia Cousebant, echtgenote van Matthias van Wijk te Alkmaar., 1751; 558; 3 stukken
      - Hendrik van Wijk., 3
        Hendrik van Wijk, enige zoon van Matthias van Wijk en Maria Theresia Cousebant, overleed ongehuwd in 1778. Zijn enig erfgenaam was Floris Cousebant
        - Akte van verkoop van drie obligatien ten bedrage van 2100, 1000 en nogmaals 1000 gulden door Daniel Carel de Dieu, gevolmachtigde van zijn echtgenote Maria Eva van Foreest, aan Hendrik van Wijk te Alkmaar. Met bijbehorende stukken, 1775., 1776; 559; 4 stukken
        - Testamenten van Hendrik van Wijk, opgemaakt te Alkmaar., 1770 en 1778; 560; 2 stukken
          Met op de akte van 1778 de aant.:
          Exhibitum ter weeskamer der stad Alkmaar den 7 augustus 1778
        - Kwitantie van de secretaris van Alkmaar voor Floris Cousebant en de overige executeurs van het testament van Hendrik van Wijk inzake ontvangen successierechten op diens nagelaten goederen., 1779; 561; 1 stuk
        - Rekening van de nagelaten goederen van Hendrik van Wijk door Jan Pieter Goudsblom voor Johan Michael de Graaf, rentmeester van Floris Cousebant, afgehoord ten overstaan van Cornelis van Oostveen, notaris te Alkmaar., 1785; 562; 1 deel
    - Stukken van het geslacht De Graeff., B
      - Jan de Graeff, diens echtgenote Agneta ter Laak en diens broeder Pieter de Graeff., 1a-1b
        Jan de Graeff overleed in 1751, zijn broeder Pieter de Graeff in 1760 of kort daarvoor. Beiden waren vermoedelijk zonen van Pieter de Graeff.. Agneta ter Laak overleed als weduwe van eerstgenoemde omstreeks 1765. Allen woonden te Alkmaar
        - Testament van Jan de Graeff en diens echtgenote Agneta ter Laak, opgemaakt te Alkmaar., 1751; 563; 1 stuk
        - Testament van Pieter de Graeff en diens schoonzuster Agneta ter Laak, weduwe van Jan de Graeff, opgemaakt te Alkmaar., 1751; 564; 1 stuk
          Hierin is Hendrik van Wijk onder meer erfgenaam van een gedeelte van de Noorder- en Zuider duinen onder Schoorl
        - Kwitantie van de secretaris van Alkmaar voor Agneta ter Laak, weduwe van Jan de Graeff, inzake ontvangen successierechten op de nagelaten goederen van haar zwager Pieter de Graeff., 1760; 565; 1 stuk
        - Kwitantie van de secretaris van Alkmaar voor de executeurs van Agneta ter Laak, weduwe van Jan de Graeff, inzake ontvangen successierechten op haar nagelaten goederen., 1766; 566; 1 stuk
    - Stukken van het geslacht Van Dashorst., C
      - Johannes van Dashorst de jonge en Johanna Barbera Cameij., 1
        - Testament van Johanna Barbera Cameij, weduwe van Johannes van Dashorst de jonge, opgemaakt te Enkhuizen., 1721; 567; 1 stuk
          Haar enig erfgenaam was haar nicht Maria Theresia Cousebant, echtgenote van mr. Matthias van Wijk
- Tweede Hoofdafdeling. Goederenbezit
  Deze hoofdafdeling betreft stukken betreffende adellijke huizen, heerlijkheden, stichtingen en verdere goederen van de familie Cousebant en aanverwante geslachten. De stukken betreffende boedelscheiding zijn geplaatst in de eerste hoofdafdeling, ook als hierbij onroerende goederen zijn
  - Stukken betreffende goederenbezit in het algemeen., I
    - Blaffaards van het geslacht Cousebant., A
      - "Capitaelboeck van Frederick Cousebant beginnende Anno 1663": blaffaard van onroerende goederen gelegen in de omgeving van Haarlem; met inkomsten uit renten en obligaties, opgemaakt door Frederik Cousebant en diens erfgenamen., 1663-1718; 568; 1 deel
        Achterin aant. betr.
        a) geboorte, huwelijk en overlijden van diverse familieleden, lopende van 1660-1725
        b) aankoop van een stoel in het H. Kerstmisgilde te Haarlem, 1669
        c) grafsteden in de Grote Kerk te Haarlem en in de kerk te Bovenkarspel
        d) de prijs van kaas over de jaren 1663-1683
      - Blaffaard van onroerende goederen gelegen in Holland en Friesland; met inkomsten uit renten en obligaties, opgemaakt door Francois Bernard Cousebant., 1734-1759; 569; 1 deel
        Met enkele los inliggende bijlagen
      - Blaffaard van onroerende goederen gelegen in Holland en de Baronie van Breda; met inkomsten uit renten en obligaties, vermoedelijk opgemaakt door Francois Bernard Cousebant., 1757-1760; 570; 1 deel
      - "Livre de Compte": blaffaard van onroerende goederen gelegen in Holland, Zeeland, de Baronie van Breda en Friesland; met inkomsten uit renten en obligaties, opgemaakt door Florentius Justus Franciscus Cousebant., 1759-1785; 571; 1 deel
        Voorin aant. betr. het Huis Oud-Alckemade
        Achterin aant. betr. geboorte, huwelijk en overlijden van enkele naaste familieleden, lopende van 1709-1735
    - Blaffaards van het geslacht Emonds., B
      - "Staetboeck ofte Memoriael --": blaffaard van onroerende goederen gelegen te 's-Gravenhage, in de Langstraat en de Baronie van Breda; met inkomsten uit kapitaal, opgemaakt door Pieter Emonds en diens dochter Maria Catharina Emonds., 1721-1734; 572; 1 deel
        De folio's, die de goederen bevatten, welke ten deel zijn gevallen aan Cornelia Josina Emonds en haar echtgenoot mr. Jacob Versoijde van Varick, zijn dichtgenaaid. Bovendien zijn vele foliobladen uitgesneden
    - Blaffaards van het geslacht Van Alckemade., C
      - Blaffaards van onroerende goederen gelegen te Bergen in Noord-holland, Amsterdam en elders; met inkomsten uit renten, opgemaakt door Johan van Alckemade, 1581-1584, aangevuld door zijn weduwe Agatha van Berckenrode, 1585., [1581-1585]; 573; 1 deel
      - Blaffaard van onroerende goederen gelegen in Holland, opgemaakt door Agatha van Berckenrode, weduwe van Johan van Alckemade., 1609-1625; 574; 1 deel
        In de rug zeer zwaar beschadigd. De tekst is vrijwel ongeschonden
      - Blaffaard van onroerende goederen gelegen in Holland, opgemaakt door Sybrand van Alckemade., 1626-1644; 575; 1 deel
        Met enkele los inliggende bijlagen.
        Voorin aant. betr. geboorte, huwelijk en overlijden van naaste familieleden, lopende van 1608-1618
      - Blaffaard van onroerende goederen gelegen in Holland; met inkomsten uit een lijfrente, opgemaakt door Floris van Alckemade., 1661-1697; 576; 1 deel
      - Blaffaard van onroerende goederen gelegen in Friesland, Vollenhove en Warmond; met inkomsten uit obligaties, opgemaakt door Maria Henrietta van Scheltinga, echtgenote van Floris van Alckemade, en haar erfgenamen., 1686-1717; 577; 1 deel
      - Blaffaard van onroerende goederen gelegen op Overflakkee, in Cromstrijen, op Tholen en elders; met inkomsten uit renten en obligaties, opgemaakt door mr. Jan Jacob van Dijkslooth als executeur-testamentair van de nagelaten goederen van Maria Theresia van der Goes, echtgenote van Johan van Alckemade, haar ten deel gevallen uit de nalatenschap van haar vader Cornelis van der Goes., 1723-1732; 578; 1 deel